臺灣臺北地方法院刑事判決　　　　　　 100年度交易字第11號
公　訴　人　臺灣臺北地方法院檢察署檢察官
被　　　告　陳怡昇
上列被告因公共危險等案件，經檢察官提起公訴（99年度偵字第
26213號），本院判決如下：
    主  文
陳怡昇服用酒類，不能安全駕駛動力交通工具而駕駛，處罰金新
臺幣捌萬元，如易服勞役，以新臺幣壹仟元折算壹日；又因過失
致人於死，處有期徒刑陸月，如易科罰金，以新臺幣壹仟元折算
壹日。緩刑貳年。
    事  實
一、陳怡昇自民國九十九年十一月十八日凌晨零時許起至同日凌
    晨約三時許止，在臺北市○○○路某紅酒店內飲用紅酒後，
    明知服用酒類，已達不能安全駕駛動力交通工具之程度，竟
    仍於同日凌晨三時許，駕駛車號五三八八—ＥＰ號自用小客
    車，沿臺北市○○○路由西往東方向行駛，迨同日凌晨三時
    二十三分許，途經民權東路四段與新中街口時，本應注意汽
    車行駛至交岔路口時，其行進應遵守燈光號誌，並應注意車
    前狀況，隨時採取必要之安全措施，且當時為夜間有照明之
    陰天，柏油路面乾燥無缺陷，亦無障礙物，視距良好等情形
    ，並無不能注意之情事，竟疏未注意及此，猶貿然於紅燈時
    駛入該路口，欲強行通過，適方文信騎乘車號ＡＭＷ—五九
    三號重型機車，沿民權東路由東往西方向行經該路口欲左轉
    新中街，陳怡昇見狀，閃煞不及，其車頭撞及方文信所騎乘
    之上開機車右側車身，方文信因而人車倒地，受有頭、頸、
    下肢外傷等傷害。嗣經路人報警，然未報明肇事者姓名，迨
    警員前往現場處理時，陳怡昇在場並承認為肇事者而自首，
    經警測得陳怡昇於同日凌晨三時五十五分許之呼氣酒精濃度
    高達每公升０點七三毫克，始悉上情。而方文信經送醫急救
    後，仍於同日凌晨四時五十分許因頭、頸、下肢外傷引發神
    經性休克而不治死亡。
二、案經方文信之子方琮櫻訴由臺北市政府警察局松山分局報請
    臺灣臺北地方法院檢察署檢察官偵查起訴。
    理  由
一、前揭事實，業據被告陳怡昇於本院審理時坦承不諱，並經目
    擊證人沈侲於警訊及偵查中證述明確，且有道路交通事故
    現場圖、談話紀錄表、補充資料表、道路交通事故調查報告
    表、現場照片、臺灣臺北地方法院檢察署檢驗報告書、相驗
    屍體證明書、相驗照片、道路交通事故當事人酒精測定紀錄
    表、酒後生理協調平衡檢測表、刑法第一百八十五條之三公
    共危險案件測試觀察紀錄表及舉發違反道路交通管理事件通
    知單附卷可稽。再查：
  (一)參考德國、美國之認定標準，對於酒精濃度呼氣已達每公升
    ０點五五毫克或血液濃度達百分之０點一一以上，肇事率為
    一般正常人之十倍，實已達「不能安全駕車」之標準，此業
    經法務部於八十八年五月十八日以八八法檢字第００一六六
    九號函告週知；且酒精對人體造成之影響，於呼氣酒精濃度
    達每公升０點二五毫克（約合體內血液中酒精濃度每公升五
    十亳克或百分之０點０五）時，將造成輕度中毒，而有輕度
    協調功能降低之症狀，呼氣酒精濃度達每公升０點五毫克（
    約合體內血液中酒精濃度每公升一百亳克或百分之０點一）
    時，即屬輕度到中度中毒，將產生反應較慢、感覺減低、影
    響駕駛等症狀，呼氣酒精濃度達每公升０點七五毫克（約合
    體內血液中酒精濃度每公升一百五十亳克或百分之０點一五
    ）時，將造成思考、個性行為改變之輕度到中度中毒症狀等
    情，亦有行政院國軍退除役官兵輔導委員會臺北榮民總醫院
    八十八年八月五日（八八）北總內字第二六八六八號函足憑
    。被告於前揭時、地飲用酒類已達呼氣酒精濃度每公升０點
    七三亳克之程度，而有反應較慢、感覺減低、影響駕駛等輕
    度到中度中毒症狀，猶駕車行經民權東路四段與新中街口時
    ，因服用酒類，顯然無法正常操控駕駛，而發生撞及其他車
    輛之危險，足認其酒後狀態顯已達於對車輛駕駛行為失其必
    要之注意力、反應力、操控力、判斷力及感知能力之不能安
    全駕駛動力交通工具之程度。
  (二)再按汽車行駛至交岔路口，其行進應遵守燈光號誌，駕駛人
    並應注意車前狀況，隨時採取必要之安全措施，道路交通安
    全規則第九十四條第三項、第一百零二條第一項第一款分別
    定有明文。被告駕車自應注意上開規定，且依卷附道路交通
    事故調查報告表及現場照片所示，事發地點係民權東路四段
    與新中街口，而當時為夜間有照明之陰天，現場柏油路面乾
    燥無缺陷，亦無障礙物，視距良好等情以觀，並無任何足令
    其不能注意之情事，竟疏未注意依燈光號誌行駛，致撞及被
    害人方中信所騎乘之機車，則結果之發生，顯係被告可得避
    免或防止，其就本件交通事故之發生自有過失甚明；而其上
    開過失行為致生被害人死亡之結果，被告之過失行為與被害
    人之死亡間，自有相當因果關係。
  (三)綜上所述，本件事證明確，被告犯行均堪認定，應予依法論
    科。
二、核被告所為，係犯刑法第一百八十五條之三服用酒類不能安
    全駕駛動力交通工具而駕駛、第二百七十六條第一項之過失
    致人於死罪。其所犯上開二罪之間，犯意各別，行為互殊，
    應予分論併罰。又其酒醉駕車，因而致人死亡，依法應負刑
    事責任，爰依道路交通管理處罰條例第八十六條第一項規定
    ，就過失致人於死部分，加重其刑。其肇事後經路人報警，
    雖未報明肇事者姓名，然警員前往現場處理時，被告在場並
    承認為肇事者，此有道路交通事故肇事人自首情形紀錄表在
    卷足憑，係對於未發覺之犯罪，表示願接受裁判之意，依刑
    法第六十二條前段自首之規定，就過失致人於死部分，減輕
    其刑，並先加後減之。爰審酌被告酒後圖快，貿然闖紅燈行
    駛，致被害人死亡，其過失程度重大，所生危害固屬甚鉅，
    然被告並無前科，素行良好，此次酒後因一時心存僥倖，貿
    然駕車上路，復因一時貪快而闖紅燈，始釀生車禍，犯後復
    坦承犯行，未逃避應負之責任，並與被害人家屬達成民事上
    和解、如數賠償被害人家屬所受損害，頗知悔悟，態度良好
    等一切情狀，分別量處如主文所示之刑，並諭知易服勞役及
    易科罰金之折算標準。末查被告前未曾因故意犯罪受有期徒
    刑以上刑之宣告，此有卷附臺灣高等法院被告前案紀錄表可
    按，其因一時失慮，偶罹刑典，經此罪刑之宣告後，當知所
    警惕，信無再犯之虞，本院認所宣告之刑以暫不執行為適當
    ，爰併宣告緩刑二年，以啟自新。
據上論斷，應依刑事訴訟法第二百九十九條第一項前段，道路交
通管理處罰條例第八十六條第一項，刑法第一百八十五條之三、
第二百七十六條第一項、第六十二條前段、第四十一條第一項前
段、第四十二條第三項、第七十四條第一項第一款，刑法施行法
第一條之一，判決如主文。
本案經檢察官吳宇青到庭執行職務
中    華    民    國   100    年    2     月    11    日
                  刑事第六庭法  官  陳芃宇
以上正本證明與原本無異。
如不服本判決應於收受送達後10日內向本院提出上訴書狀，並應
敘述具體理由；其未敘述上訴理由者，應於上訴期間屆滿後20日
內向本院補提理由書（均須按他造當事人之人數附繕本）「切勿
逕送上級法院」。告訴人或被害人如對於本判決不服者，應具備
理由請求檢察官上訴，其上訴期間之計算係以檢察官收受判決正
本之日期為準。
                            書記官  徐鶯尹
中    華    民    國   100    年    2     月    11    日
附錄本案論罪科刑法條全文：
中華民國刑法第185條之3
服用毒品、麻醉藥品、酒類或其他相類之物，不能安全駕駛動力
交通工具而駕駛者，處 1 年以下有期徒刑、拘役或科或併科 15
萬元以下罰金。
中華民國刑法第276條
因過失致人於死者，處 2 年以下有期徒刑、拘役或 2 千元以下
罰金。
從事業務之人，因業務上之過失犯前項之罪者，處 5 年以下有
期徒刑或拘役，得併科 3 千元以下罰金。